Agustín Jiménez Polonio

Desarrollador Web Full-Stack. Córdoba, España

Técnico en desarrollo de aplicaciones multiplataforma y desarrollo de aplicaciones web. Con experiencia en la creación de interfaces de usuario, servicios web y gestión de bases de datos. Como pasatiempos me encanta echar un vistazo a las novedades y curiosidades más recientes del sector tecnológico, con tal de ampliar mis conocimientos y estar en constante evolución.

EXPERIENCIA

Desarrollador Web Full-Stack (Becario)

Mar. 2023 - Jun. 2023

Atmira - Espacio de Consultoría (B2B). Córdoba, España

Como Scrum Master, gestioné un equipo de 3 personas en un proyecto académico en colaboración con Atmira. Desarrollamos una plataforma que permite la gestión de horarios, eventos y proporciona retroalimentación continua a los empleados mediante encuestas.

RESPONSABILIDADES:

- Garantizar la robustez del software desarrollando nuevos servicios en Spring Boot, como la implementación de tokens para autenticación y autorización, asignación de roles, protección de rutas y el manejo adecuado de excepciones.
- Mejorar la experiencia de usuario implementando ajustes visuales en la interfaz, permitiendo una navegación más rápida e intuitiva.
- Aumentar el rendimiento aplicando la carga diferida en los módulos de Angular.
- Optimizar consultas **SQL** para respuestas más eficientes.

Desarrollador Web Front-end (Becario)

Ago. 2021 - Ene. 2022

Siscom Ingeniería S.L (B2B, SaaS) . Córdoba, España RESPONSABILIDADES:

- Generar gráficas e informes detallados en React para evaluar el rendimiento de diversos procesos, incluyendo indicadores (KPI) relacionados con ventas, ingresos, productos, clientes... permitiendo a la empresa optimizar sus operaciones de manera eficiente.
- Mejorar el rendimiento de la aplicación llevando a cabo la migración de Redux al Context API de React e implementando la navegación de una sola página(SPA).

EDUCACIÓN

Desarrollo de Aplicaciones Web - DAW

2022 - 2023

I.E.S Francisco de los Ríos, Fernán Núñez, Córdoba

Desarrollo de Aplicaciones Multiplataforma - DAM

2019 - 2021

I.E.S Francisco de los Ríos, Fernán Núñez, Córdoba

LICENCIAS Y CERTIFICACIONES

- ReactiveX RxJs: De cero hasta los detalles [Udemy] (24/04/2023) Ver Certificado
- Angular: De cero a experto [Udemy] (18/01/2022) Ver Certificado
- React: De cero a experto | Hooks y Mern [Udemy] (17/09/2021) Ver Certificado

TECNOLOGÍAS

JavaScript, Java, Node, React, Angular, Spring Boot, Laravel, MySQL, SQL, Git, GitHub, Docker.